臺灣高等法院刑事判決　　　　　　　　96年度上訴字第2214號
上　訴　人
即　被　告　甲○○
　　　　　　　　　　（現另案在臺灣臺北監獄執行中）
上列上訴人因違反毒品危害防制條例案件，不服臺灣板橋地方法
院96年度訴字第1297號，中華民國96年4月30 日第一審判決（起
訴案號：臺灣板橋地方法院檢察署96年度毒偵字第1306號），提
起上訴，本院判決如下：
    主  文
上訴駁回。
    事  實
一、甲○○先後曾於民國88、89年間，二次因施用毒品之案件，
    分別經臺灣臺北地方法院以88年度毒聲字第2553號、及經原
    審以89年度毒聲字第40號裁定送觀察、勒戒後，均認無繼續
    施用毒品之傾向，各於88年10月27日、89年1月20 日執行完
    畢釋放出所，並分別由臺灣臺北地方法院檢察署檢察官以88
    年度毒偵字第743 號、臺灣板橋地方法院檢察署檢察官以89
    年度毒偵字第258號為不起訴處分確定。又於93年5月間某日
    起至94年4月21 日止連續施用第一級毒品海洛因，經原審以
    93年度訴字第1682號判決判處有期徒刑8 月確定；另於94年
    間因竊盜案件，經原審以94年度易字第378 號判決判處有期
    徒刑8 月確定，上開二案確定判決所宣告之刑，嗣經原審以
    94年度聲字第2023號裁定應執行刑有期徒刑1年3月確定，甫
    於95年7月5日假釋出監，依法至95年10月28日始假釋期滿，
    惟甲○○竟於假釋期間內之95年10月18日11時28分許採尿前
    回溯26 小時內，又在其位於臺北縣新莊市○○路120巷31號
    住處，施用第一級毒品海洛因，經原審於96年3月9日以95年
    度訴字第3744號刑事判決判處有期徒刑10月，甲○○不服原
    判決提起上訴後，於96年4月24 日撤回上訴而確定，依法應
    撤銷其上開假釋（本案不構成累犯）。詎甲○○仍不思警惕
    ，明知海洛因為毒品危害防制條例所規定之第一級毒品，仍
    基於施用第一級毒品之犯意，於96年2月5日晚間7、8時許，
    在臺北縣新莊市○○路120巷31 號住處，以將第一級毒品海
    洛因置入注射針筒加水稀釋後，再用注射針筒施打於身體手
    臂之方式，施用第一級毒品海洛因乙次。嗣於96年2月6日凌
    晨零時許，在上開住處，因另案通緝，為警逮捕，並扣得甲
    ○○所有已使用過之注射針筒1 支。經警採集甲○○之尿液
    送驗結果呈鴉片類陽性反應，而得悉上情。
二、案經臺北縣政府警察局板橋分局報告臺灣板橋地方法院檢察
    署檢察官偵查起訴。
    理  由
一、上開犯罪事實，業據被告甲○○於原審、本院審理時坦承不
    諱，且被告為警採集尿液檢體送請臺灣檢驗科技股份有限公
    司以酵素免疫分析法、氣相層析質譜儀分析法鑑驗結果，呈
    鴉片類陽性反應，有該公司96年2月27 日出具之濫用藥物尿
    液檢驗報告書1紙（詳96年度毒偵字第1360 號偵查卷第36頁
    ）在卷可按，復有注射針筒1 支扣案可資佐證。被告之上開
    尿液檢體送驗結果既呈鴉片類陽性反應，且該檢驗報告載明
    係以ＧＣ／ＭＳ（即氣相層析質譜儀法）檢驗，而若以氣相
    層析質譜儀（ＧＣ／ＭＳ）作藥物及其代謝產物之定性及定
    量分析，幾乎不會有偽陽性反應產生，此經台北榮民總醫院
    於83年4月7日以83北總內字第3059號函釋明在案，顯見被告
    應有在前揭犯罪時、地施用第一級毒品海洛因之行為甚明。
    是本件被告施用毒品之事證明確，犯行堪以認定，應依法論
    科。
二、查被告甲○○先後曾於88、89年間，二次因施用毒品之案件
    ，分別經臺灣臺北地方法院以88年度毒聲字第2553號、及經
    原審以89年度毒聲字第40號裁定送觀察、勒戒後，均認無繼
    續施用毒品之傾向，各於88年10月27日、89年1月20 日釋放
    出所，並分別由臺灣臺北地方法院檢察署檢察官以88年度毒
    偵字第743號、臺灣板橋地方法院檢察署檢察官以89 年度毒
    偵字第258號為不起訴處分確定。又於93年5月間某日起至94
    年4月21 日止連續施用第一級毒品海洛因，經原審以93年度
    訴字第1682 號判決判處有期徒刑8月確定，有本院被告前案
    紀錄表1份附卷可稽。因被告於89年1月20日完成勒戒療程後
    於5年內已再犯施用毒品之犯行經判處有期徒刑8月確定，被
    依法追訴處罰，是本案施用毒品之時間雖在初犯釋放5 年以
    後，即與5 年後再犯之情形有別，自無再經觀察、勒戒及強
    制戒治之必要，應得逕行追訴處罰，有最高法院95年度臺非
    字第59號、95年度臺非字第65號判決意旨可資參照。
三、核被告甲○○所為，係犯毒品危害防制條例第10條第1 項之
    施用第一級毒品罪。被告施用前持有第一級毒品之犯行，為
    施用之高度行為所吸收，不另論罪。被告於原審、本院審理
    中雖辯稱：伊有毒癮，希望與前案施用毒品合併，依接續犯
    判處云云。惟查，施用毒品罪，在刑法於95年7月1日修正施
    行前，無論實務與理論，一向認為施用完畢，其犯罪即屬成
    立，基於概括犯意，多次施用同級毒品，認係成立連續犯，
    從無依接續犯或常習犯、集合犯所謂包括一罪論處之例，則
    在刑法95年7月1日修正施行刪除刑法連續犯規定後，多次施
    用同級毒品，自應併合處罰，有最高法院96年度台上字第11
    95號判決可稽。又被告前案施用第一級毒品及第二級毒品之
    時間為96年1月23日，有本院96年度上訴字第2001 號刑事判
    決附卷可稽，本案施用第一級毒品之時間為96年2月5日與前
    案前後相距達13日之久，且被告係於前案被查獲後再犯本案
    ，顯見被告所犯上開二案犯意各別，依法應分論併罰，顯無
    從認定被告有毒癮，其所犯上開二案為接續犯，被告上開所
    辯委係圖卸刑責之詞，應不足採。又被告於93年5 月間某日
    起至94年4月21日止連續施用第一級毒品海洛因，經原審以9
    3年度訴字第1682號判決判處有期徒刑8月確定；另於94年間
    因竊盜案件，經原審以94年度易字第378 號判決判處有期徒
    刑8 月確定，上開二案確定判決所宣告之刑，嗣經原審以94
    年度聲字第2023號裁定應執行刑有期徒刑1年3月確定，甫於
    95年7月5日假釋出監，依法至95年10月28日始假釋期滿，惟
    被告於假釋期間內之95年10月18日11時28分許採尿前回溯26
    小時內，又在其位於臺北縣新莊市○○路120巷31 號住處，
    施用第一級毒品海洛因，經原審於96年3月9日以95年度訴字
    第3744號刑事判決判處有期徒刑10月，被告不服原判決提起
    上訴後，已於96年4月21 日撤回上訴而確定，有本院被告前
    案記錄表及原審95年度訴字第3744號刑事判決在卷可稽，依
    法應撤銷其上開假釋，是本件應不構成累犯。原審本同上之
    見解，以被告上揭罪證明確，適用毒品危害防制條例第10條
    第1項，刑法第11條前段、第38條第1項第2 款之規定，審酌
    被告有事實欄所載之前案紀錄，於本案雖不構成累犯，但素
    行不佳，施用毒品戕害一己身心健康，兼衡被告施用毒品之
    種類及國中畢業之智識程度（詳警詢筆錄記載），暨犯後坦
    承犯行之態度等一切情狀，量處有期徒刑一年。又以扣案已
    使用之注射針筒1 支，係被告所有供犯罪所用之物，業據被
    告供明在卷，依刑法第38條第1項第2款之規定沒收，認事用
    法均無不合，量刑亦無不當。被告上訴意旨以伊有毒癮，希
    望與前案施用毒品合併，依接續犯判處云云，指摘原判決不
    當。惟查，被告前後所犯上開二案犯意各別，依法應分論併
    罰，顯無從認定被告有毒癮，其所犯上開二案為接續犯，均
    已詳如上述，本件被告上訴意旨指摘原判決不當為無理由，
    應予駁回。
據上論斷，應依刑事訴訟法第368條，判決如主文。
本案經檢察官邱美育到庭執行職務。
中　　華　　民　　國　　96　　年　　6 　　月　　25　　日
　　　　　　　　  刑事第三庭  審判長法　官　許國宏
　　　　　　　　　　　　　　　　    法　官　許增男
　　　　　　　　　　　　　　　　　　法　官　楊貴志
以上正本證明與原本無異。
如不服本判決，應於收受送達後十日內向本院提出上訴書狀，其
未敘述上訴之理由者並得於提起上訴後十日內向本院補提理由書
（均須按他造當事人之人數附繕本）。
                                    書記官　陳盈璇
中　　華　　民　　國　　96　　年　　6 　　月　　26　　日
附錄：本案論罪科刑法條全文
毒品危害防制條例第10條：
施用第一級毒品者，處6月以上5年以下有期徒刑。
施用第二級毒品者，處3年以下有期徒刑。
